---
title: 'Practica Grafos y analisis de redes: Debate politico en Twitter'
author: "IZASKUN LOPEZ-SAMANIEGO"
date: "23 de enero de 2017"
output:
  html_document: default
  pdf_document: default
---

```{r setup, include=FALSE}
knitr::opts_chunk$set(echo = TRUE)
```

## Carga del fichero del debate politico en Twitter

Cargamos el fichero con la información necesaria twitter_d140.csv:

```{r twitter_d140}
path <- "E:/u_tad/Grafos y analisis de redes"
setwd(path)

library(data.table)
source("./codigo/funciones_analisis twitter.R")

if(!file.exists('datasets')) {
  dir.create('datasets')
}


twitter_d140 <- as.data.table(read.csv("./datasets/twitter_d140.csv", sep = ";") )
head(twitter_d140 )

```

## Realizamos un fichero con los nodos y sus propiedades

  - Nodos: cada uno de los intervinientes en Twitter
  - Propiedades:
        - Id
        - Label: Nombre del usuario twitter
        - Ciudad
        - Pais

```{r Nodos, echo=FALSE}
nodo.twitter <- crea_nodos(twitter_d140)
write.table(nodo.twitter, file= './datasets/nodos_twitter.csv', sep=";", row.names = FALSE)
head(nodo.twitter)
nrow(nodo.twitter)
```

## Realizamos un fichero con los nodos y sus propiedades


```{r Aristas, echo=FALSE}
arista.twitter <- crea_aristas(twitter_d140, nodo.twitter)
write.table(arista.twitter, file= './datasets/aristas_twitter.csv', sep=";", row.names = FALSE)
head(arista.twitter)
nrow(arista.twitter)
sum(arista.twitter$N_twitter)
```

## Histograma del número de conexiones entre usuarios de twitter.
```{r plot, echo=FALSE}
hist(arista.twitter$N_twitter, breaks = 160)
fabs <- table(arista.twitter$N_twitter)
print(frel <- fabs/nrow(arista.twitter))
summary(arista.twitter)
```